【裁判字號】    99,交簡上,42
【裁判日期】    990420
【裁判案由】    公共危險
【裁判全文】
臺灣臺南地方法院刑事判決            99年度交簡上字第42號
上  訴  人  甲○○
即  被  告
上列上訴人即被告因公共危險案件，不服本院中華民國99年1月
28日99年度交簡字第180號第一審簡易判決（聲請簡易判決處刑
書案號：99年度營偵字第17號），提起上訴，本院管轄之第二審
合議庭判決如下：
    主  文
上訴駁回。
    事實及理由
一、本案經本院審理結果，認第一審判決以被告甲○○觸犯刑法
    第185條之3酒醉駕車公共危險罪，依刑事訴訟法第449條第1
    項前段、第3項、第454條第2項，刑法第185條之3、第42條
    第3項，刑法施行法第1條之1，科處被告罰金新臺幣150,000
    元，如易服勞役，以新臺幣1,000元折算1日，其認事用法及
    量刑均無不當，應予維持，並引用第一審判決書記載之事實
    、證據及理由（如附件）。
二、上訴人即被告上訴意旨雖以：上訴人即被告因受有頭部外傷
    合併蜘蛛膜下腔出血、顱骨骨折、硬膜下血腫、左側鎖骨閉
    鎖性骨折、左側第2到第5肋骨骨折、左側肺部挫傷合併血胸
    及呼吸衰竭，腹部鈍傷併疑似胰臟、脾臟損傷等傷害，且因
    腦部手術後必須長期休養，不能工作，又家庭經濟貧窮，況
    腦部受傷經開刀後已不能再喝酒，是請諭知被告緩刑，如不
    能緩刑，亦請從輕量刑。惟按，量刑輕重，係屬事實審法院
    得依職權自由裁量之事項，苟已斟酌刑法第57條各款所列情
    狀而未逾越法定刑度，不得遽指為違法（最高法院72年台上
    字第6696號判決意旨參照）。經查，原審於判決理由中已詳
    予論敘刑法第57條之事由，即綜據上訴人即被告酒後駕車之
    酒測值、失控自撞電線桿受傷未波及無辜路人、前已曾因2
    度酒後駕車經本院各判處拘役、徒刑在案（尚未構成累犯）
    ，即此次係於短時間內第3次再犯公共危險罪，及其犯後態
    度等一切情狀，以此說明量刑時所審酌之各項根據及理由，
    並已經將上訴人即被告此次因飲酒後駕車、失控自撞電線桿
    而受有上訴意旨內所受之傷害情事均予以一併考量在內，自
    尚無何違反經驗法則、論理法則、比例原則，或有何其他逾
    越法律所規定範圍或濫用權限之違法或不當情事。是上訴人
    即被告之上訴為無理由，應予駁回。
三、綜上所述，本件原審並無認定事實錯誤或量刑失當之情形，
    ，上訴人即被告之上訴為無理由，應予駁回。
據上論斷，應依刑事訴訟法第455條之1第1項、第3項、第373條
、第368條，判決如主文。
本案經檢察官乙○○到庭執行職務。
中    華    民    國    99    年    4     月    20    日
                  刑事第八庭  審判長法  官  洪士傑
                                    法  官  蘇碧珠
                                    法  官  林臻嫺
以上正本證明與原本無異。
不得上訴。
                                    書記官  洪培綺
中    華    民    國    99    年    4     月    20    日

司法院資訊處製作；財團法人民間司法改革基金會備份。
